臺灣新北地方法院刑事判決
111年度審交訴字第46號
公  訴  人  臺灣新北地方檢察署檢察官
被      告  洪佑承


上列被告因公共危險案件，經檢察官提起公訴（110 年度調偵字
第2709號），本院判決如下：
    主  文
洪佑承犯駕駛動力交通工具發生交通事故，致人傷害而逃逸罪，
處有期徒刑陸月，如易科罰金，以新臺幣壹仟元折算壹日。緩刑
貳年，緩刑期間付保護管束，並應向指定之政府機關、政府機構
、行政法人、社區或其他符合公益目的之機構或團體，提供伍拾
小時之義務勞務。
    事實及理由
壹、查被告洪佑承所犯係死刑、無期徒刑、最輕本刑為3 年以上
    有期徒刑以外之罪，其於準備程序就被訴事實為有罪之陳述
    ，經告知簡式審判程序之旨，並聽取其與檢察官之意見後，
    本院認無不得或不宜改依簡式審判程序進行之處，爰依刑事
    訴訟法第273 條之1 第1 項、第284 條之1 之規定，裁定進
    行簡式審判程序。
貳、本案犯罪事實、證據及應適用之法條，除下列事項應予更正
    、補充外，餘均引用附件即檢察官起訴書之記載：
一、犯罪事實欄一第9 行所載之「肇事」，應更正為「發生交通
    事故」。
二、補充「被告洪佑承於111 年3 月31日本院準備程序及審理中
    之自白（參本院卷附當日各該筆錄）」為證據。　　
叁、審酌被告與告訴人陳淑芬發生交通事故後未照料受有傷勢之
    告訴人，亦未通報警方、救護人員到場實施救護，反而逕自
    駕車離開現場，實有不該，惟念其已與告訴人就過失傷害部
    分達成和解，檢察官亦就該部分另為不起訴處分，足認被告
    有積極填補告訴人所受損害之具體行動，兼衡被告之素行、
    教育程度、職業、家庭經濟與生活狀況，以及犯後始終坦承
    犯行，態度勉可等一切情狀，量處如主文所示之刑，並諭知
    如易科罰金之折算標準，以資處罰。
肆、查被告本件以前並無任何故意犯罪而受有期徒刑以上刑之宣
    告之紀錄，此觀卷附臺灣高等法院被告前案紀錄表1 份自明
    ，足以彰顯其素行尚可，所為本件犯行固應責難，然衡酌其
    因一時失慮，偶罹刑典，犯後坦承犯行，諒其經此偵審訴訟
    程序，應知所警惕，當無再犯之虞，本院審酌上情，認所宣
    告之刑以暫不執行為適當，併予宣告緩刑2 年。又斟酌其犯
    罪情節，刑罰雖可暫免執行，但仍有施以勞動而行矯正教化
    之必要，故命被告應於檢察官指定之期間內，向檢察官指定
    之政府機關、政府機構、行政法人、社區或其他符合公益目
    的之機構或團體，提供50小時之義務勞務。再被告應執行刑
    法第74條第2 項第5 款所定事項（即上述義務勞務），故依
    刑法第93條第1 項第2 款規定，於緩刑期間將被告付保護管
    束，以觀後效。嗣被告如有違反上開負擔，且情節重大者，
    檢察官亦得依刑法第75條之1 第1 項第4 款之規定，聲請法
    院撤銷緩刑之宣告，特予指明。
伍、本判決係依刑事訴訟法第310 條之2 及第454 條所製作之簡
    化判決，依法僅需記載犯罪事實、證據名稱及應適用之法條
    ，並得以簡略方式為之，如認定之犯罪事實、證據及應適用
    之法條，與檢察官起訴書之記載相同者，得引用之，附此敘
    明。
據上論斷，應依刑事訴訟法第273 條之1 第1 項、第299 條第1
項前段、第310 條之2 、第454 條（本件依刑事判決精簡原則，
僅記載程序法條文），判決如主文。
本案經檢察官吳姿函偵查起訴，由檢察官陳炎辰到庭執行公訴。
中　　華　　民　　國    111   年 　  4  　月 　 26  　日
                刑事第二十四庭  法  官　李俊彥   
以上正本證明與原本無異。
如不服本判決，應於判決送達後20日內敘明上訴理由，向本院提
出上訴狀（應附繕本），上訴於臺灣高等法院。其未敘述上訴理
由者，應於上訴期間屆滿後20日內向本院補提理由書「切勿逕送
上級法院」。
                                書記官  林慈恩
中　　華　　民　　國　  111 　年　   4    月    26    日
附錄本判決論罪之法律條文：
中華民國刑法第185 條之4
駕駛動力交通工具發生交通事故，致人傷害而逃逸者，處6 月以
上5 年以下有期徒刑；致人於死或重傷而逃逸者，處1 年以上7
年以下有期徒刑。
犯前項之罪，駕駛人於發生交通事故致人死傷係無過失者，減輕
或免除其刑。
--------------------------------------------------------
附件：
臺灣新北地方檢察署檢察官起訴書
                                   110年度調偵字第2709號
　　被　　　告　洪佑承　男　20歲（民國00年0月00日生）
　　　　　　　　　　　　住新北市○○區○○街000號4樓
　　　　　　　　　　　　國民身分證統一編號：Z000000000號
上列被告因公共危險案件，業經偵查終結，認應提起公訴，茲將
犯罪事實及證據並所犯法條分敘如下：
　　　　犯罪事實
一、洪佑承於民國110年1月5日10時6分許，駕駛車牌號碼000－00
    00號自用小客車，沿新北市五股區疏洪十路往疏洪東路方向
    行駛，至新北市○○區0號越堤道附近時，本應注意車前狀況
    ，竟疏未注意及此，適有陳淑芬騎乘車牌號碼000－000號普
    通重型機車，沿新北市五股區疏洪東路往四維路方向直行，
    與洪佑承駕駛上開車輛發生碰撞，致陳淑芬受有右側股骨幹
    骨折、右側脛腓骨幹開放性骨折等傷害結果（洪佑承涉犯過
    失傷害罪嫌部分，業經陳淑芬撤回告訴，另為不起訴處分）
    。詎洪佑承於肇事後，並未停車察看，且未採取必要之救護
    措施，亦未留下車禍處理相關事宜之聯絡方式，隨即逕行駕
    車逃逸。
二、案經陳淑芬訴由新北市政府警察局蘆洲分局報告偵辦。
　　　　證據並所犯法條
一、證據清單及待證事實：
編號 證據名稱 待證事實 1 被告洪佑承於警詢及偵查中之自白。 證明被告坦承於上開時、地駕車與告訴人發生車禍，然未停留現場，逕行離去等事實。 2 告訴人陳淑芬於警詢及偵查中之指述。 證明告訴人騎乘機車正面與被告駕駛之車輛車頭部位發生碰撞，力道非微，然被告於事故後，仍逕行駕車離去等事實。 3 證人李柏賢於警詢中之證述。 證明該車之駕駛人為被告等事實。 4 新北市政府警察局蘆洲分局道路交通事故現場草圖、道路交通事故現場圖、道路交通事故調查報告表（一）（二）、當事人酒精測定紀錄表、道路交通事故肇事人自首情形紀錄表、新北市政府警察局舉發違反道路交通管理事件通知單、現場照片。 證明上開車禍發生之過程及被告於肇事後，逕行離去等事實。 5 監視器影像光碟、翻拍照片。 證明被告以正面車頭撞擊告訴人騎乘之機車後，仍向前駛離等事實。 6 被告車輛車體照片。 證明被告上開車輛車頭處有明顯擦撞痕跡等事實。 7 國立臺灣大學醫學院附設醫院診斷證明書。 證明證人因車禍受有右側股骨幹骨折、右側脛腓骨幹開放性骨折之傷害結果等事實。 
二、按行為後法律有變更者，適用行為時之法律，但行為後之法
    律有利於行為人者，適用最有利於行為人之法律，刑法第2
    條第1項定有明文。查刑法第185條之4業於110年5月28日修
    正公布，並於110年5月30日生效施行。修正前之刑法第185
    條之4原規定：「駕駛動力交通工具肇事，致人死傷而逃逸
    者，處1年以上7年以下有期徒刑。」，修正後之條文則為：
    「駕駛動力交通工具發生交通事故，致人傷害而逃逸者，處
    6月以上5年以下有期徒刑；致人於死或重傷而逃逸者，處1
    年以上7年以下有期徒刑。犯前項之罪，駕駛人於發生交通
    事故致人死傷係無過失者，減輕或免除其刑。」是比較修正
    前後之規定，修正後之刑法第185條之4前段規定刑度較低，
    對被告較有利，依刑法第2條第1項前段規定，應適用行為後
    之法律，即現行之刑法第185條之4之規定。核被告所為，係
    犯刑法第185條之4肇事逃逸罪嫌。
三、依刑事訴訟法第251條第1項提起公訴。
　　此　致
臺灣新北地方法院
中　　華　　民　　國　 110　　年　　12　　月　　6 　　日
　　　　　　　　　　　　　　  檢  察  官　吳姿函